臺灣高雄地方法院民事裁定　　　　　　110年度鳳補字第537號
原　　　告　滙豐(台灣)商業銀行股份有限公司


法定代理人　麥康裕　
訴訟代理人　江雅鳳　

被　　　告　陳本生　
　　　　　　詹秀萍　
　　　　　　陳葆嘉　
上列當事人間請求撤銷買賣行為事件，本院裁定如下：
    主    文
原告應於收受本裁定14日內，補繳第一審裁判費新臺幣（下同）
6,160 元，惟原告如能查報高雄市○○區○○○段000000○○段
000000○○段000000地號土地起訴時之交易現值（不得僅以土地
公告現值為依據），或經有鑑定資格之鑑價公司所為之鑑價，較
原告主張之債權額為低者，則應以該較低之價額為本件訴訟標的
價額，並依民事訴訟法第77條之13所定費率補繳裁判費（應扣除
已繳納裁判費2,760 元），逾期不繳，即駁回原告之訴，特此裁
定。
    理    由
一、上列原告與被告陳本生等間請求撤銷買賣行為等事件，原告
    起訴雖據繳納裁判費2,760 元。按因財產權而提起民事訴訟
    ，應依據民事訴訟法第77條之13規定，繳納起訴裁判費。又
    訴訟標的之價額，由法院核定。核定訴訟標的之價額，以起
    訴時之交易價額為準；無交易價額者，以原告就訴訟標的所
    有之利益為準。民事訴訟法第77條之1 第1 、2 項定有明文
    。又按債權人主張債務人詐害其債權，依民法第244 條規定
    提起撤銷詐害行為之訴者，債權人行使撤銷權之目的，在使
    其債權獲得清償，故應以債權人因撤銷權之行使所受利益為
    準，原則上以債權人主張之債權額計算其訴訟標的價額；如
    被撤銷法律行為標的之價額低於債權人主張之債權額時，則
    以該被撤銷法律行為標的之價額計算（最高法院97年度第1
    次民事庭會議決議參照）。
二、查本件原告起訴請求㈠被告陳本生與詹秀萍間，於民國（下
    同）109 年8 月25日就如附表所示之不動產（下稱系爭不動
    產）所為買賣之債權行為及所有權移轉登記物權行為均應予
    撤銷。㈡被告詹秀萍應將其就系爭不動產於109 年8 月25日
    所為之所有權移轉登記塗銷，並回復登記為被告陳本生所有
    。㈢被告詹秀萍與陳葆嘉間，於109 年12月14日就系爭不動
    產所為買賣之債權行為及於109 年12月22日之所有權移轉登
    記物權行為均應予撤銷。㈣被告陳葆嘉應將其就系爭不動產
    於109 年12月22日所為之所有權移轉登記塗銷，並回復登記
    為被告詹秀萍所有。而原告陳報至起訴時所欲保全之債權利
    益為81萬5,853 元。依前揭規定，上開債權總額應與原告請
    求撤銷買賣行為及塗銷所有權移轉之系爭不動產現值或交易
    價額，擇較低者為本件訴訟標的之價額計算本件裁判費。本
    件原告未提出系爭不動產之現值或交易價額等相關資料，而
    原告之債權總額為81萬5,853 元，應徵裁判費為8,920 元，
    扣除前已繳裁判費2,760 元外，尚應補繳6,160 元，茲限原
    告於收受本裁定送達後14日內補繳上開裁判費。惟原告如能
    查報系爭不動產之現值或交易價額（如鑑價機構之鑑價報告
    、近期成交行情證明等，土地公告現值僅係稅捐機關課徵土
    地稅之基準，常與市場客觀交易價額相差懸殊，不得以之為
    系爭訴訟標的價額），較原告主張之債權額為低者，則應以
    該較低之價額為本件訴訟標的價額，並依民事訴訟法第77條
    之13所定費率補繳裁判費（應扣除已繳納裁判費2,760 元）
    ，逾期不繳，即駁回原告之訴，特此裁定。
中    華    民    國   110    年    11    月    5     日
                  鳳山簡易庭  法     官   林育丞
以上正本係照原本作成。
如不服本裁定關於核定訴訟標的價額部分，應於送達後10日內向
本院提出抗告狀，並繳納抗告費新臺幣1,000 元；其餘關於命補
裁判費部分，不得抗告。
中    華    民    國   110    年    11    月    5     日
                              書  記  官  
附表：
┌──┬──────────────┬───────────┐
│編號│         土地坐落           │ 權利範圍             │
├──┼──────────────┼───────────┤
│1   │高雄市鳳山區竹子腳段298-84地│20分之1               │
│    │號土地                      │                      │
├──┼──────────────┼───────────┤
│2   │高雄市鳳山區竹子腳段286-12地│20分之1               │
│    │號土地                      │                      │
├──┼──────────────┼───────────┤
│3   │高雄市鳳山區竹子腳段286-22地│20分之1               │
│    │號土地                      │                      │
└──┴──────────────┴───────────┘